【裁判字號】    95,易,396
【裁判日期】    950518
【裁判案由】    毒品危害防制條例
【裁判全文】
臺灣士林地方法院刑事判決
公  訴  人  臺灣士林地方法院檢察署檢察官
被      告  甲○○
上列被告因違反毒品危害防制條例案件，經檢察官聲請簡易判決
處刑（95年度毒偵字第1 號），及移送併案審理（95年度毒偵字
第231 號、第545 號），本院士林簡易庭認本件不宜以簡易判決
處刑（95年度士簡字第173 號），改用通常訴訟程序審理，本院
於訊問被告後，被告為有罪之陳述，經裁定認為宜以簡式審判程
序審理，並判決如下：
    主  文
甲○○連續施用第二級毒品，處有期徒刑陸月，如易科罰金以參
佰元折算壹日。扣案之安非他命壹包（淨重零點貳公克）、含有
安非他命殘渣之吸食器壹組，均沒收銷燬，玻璃球吸食器壹個沒
收。
    事  實
一、甲○○前因施用毒品案件，經臺灣板橋地方法院裁定送臺灣
    臺北看守所附設勒戒處所觀察、勒戒後，認無繼續施用毒品
    之傾向，由臺灣板橋地方法院檢察署檢察官於民國90年7 月
    31日以90年度毒偵字第2835號為不起訴處分確定，並於同年
    7 月23日釋放。詎甲○○仍不知悛悔，自前案觀察、勒戒執
    行完畢釋放後5 年內，復基於施用第2 級毒品安非他命之概
    括犯意，自94年9 月間某日起至95年1 月11日為警採尿往前
    回溯96小時內止，在臺北縣淡水鎮○○街○ 段122 巷10號2
    樓及不詳處所，連續施用第2 級毒品安非他命多次，嗣分別
    於：(一)94年10月2 日下午5 時許，為警在臺北縣淡水鎮○○
    路135 巷34號前查獲，並扣得內含有安非他命殘渣之吸食器
    1 組。(二)95年1 月11日晚上9 時許，為警在臺北縣淡水鎮○
    ○○路96之1 號淡江小鎮汽車旅館201 室查獲。(三)95年1 月
    15 日 凌晨1 時許，為警在臺北市中山區○○○路○ 段106
    號前查獲，並扣得第2 級毒品安非他命1 包（淨重0.2 公克
    ），及其所有供施用安非他命之玻璃球吸食器1 個。
二、案經臺北市政府警察局北投分局報告臺灣士林地方法院檢察
    署檢察官偵查後聲請簡易判決處刑，及臺北縣警察局淡水分
    局報告臺灣士林地方法院檢察署檢察官移送併案審理，及臺
    北市政府警察局中山分局報告臺灣臺北地方法院檢察署檢察
    官偵查後呈請臺灣高等法院檢察署檢察長令轉臺灣士林地方
    法院檢察署檢察官移送併案審理。
    理  由
一、前揭犯罪事實，業據被告甲○○於本院審理時坦承不諱，核
    與同案遭查獲之王弘文於警詢、偵查中之供述大致相符，復
    有扣案之安非他命1包、內含有安非他命殘渣之吸食器1組、
    玻璃球吸食器1 個可證，又被告分別於94年10月2 日、95年
    1 月11日、95年1 月15日為警查獲後所採集之尿液，經送臺
    灣檢驗科技股份有限公司以氣相層析質譜儀法檢驗結果，均
    呈安非他命類之陽性反應，有上開科技公司94年10月19日被
    告編號CH/2005/A0333 號、95年2 月8 日報告編號CH/2006/
    11329 號、95年2 月13日報告編號CH/2006/11439 號濫用藥
    物尿液檢驗報告各1 紙（分見94年度偵字第10854 號卷第47
    頁、95年度毒偵字第231 號卷第70頁、本院卷第19頁）附卷
    可稽。再上開扣案之安非他命1 包及吸食器1 組，分經臺北
    市政府警察局中山分局、北投分局光明派出所以聯勤二０四
    廠製造之煙毒品檢驗A 包試劑初步檢驗結果，均呈安非他命
    反應，有該局查獲涉嫌毒品危害防制條例毒品初步鑑驗報告
    單各1 紙（見95年度毒偵字第350 號卷第21頁、94年度偵字
    第10854 號卷第23頁）在卷可查。綜上，堪認被告之自白與
    事實相符，足以採信。又被告甲○○前因施用毒品案件，經
    臺灣板橋地方法院裁定送觀察、勒戒後，認無繼續施用毒品
    之傾向，由臺灣板橋地方法院檢察署檢察官於90年7 月31日
    以90年度毒偵字第2835號為不起訴處分確定，並於同年7 月
    23 日 釋放，有臺灣高等法院被告前案紀錄表1 份在卷足參
    ，是被告於觀察、勒戒執行完畢釋放後之5 年內，再犯本件
    連續施用第2 級毒品之罪，堪以認定，應依法論科。
二、核被告甲○○所為，係犯毒品危害防制條例第10條第2 項之
    施用第2 級毒品罪。被告施用第2 級毒品安非他命前後，持
    有第2 級毒品安非他命之低度行為，應為其施用之高度行為
    所吸收，不另論罪。又被告先後多次施用第2 級毒品安非他
    命之犯行，時間緊接，手段相同，所犯係構成要件相同之罪
    名，顯係基於概括犯意反覆為之，為連續犯，應依刑法第56
    條之規定以1 罪論，並加重其刑。又聲請簡易判決處刑書雖
    漏未記載被告自94年9 月間某日起至95年1 月11日某時止，
    尚有在臺北縣淡水鎮○○街○ 段122 巷10號2 樓及不詳處所
    ，連續施用第2 級毒品安非他命多次之犯行，然此部分與已
    聲請簡易判決處刑之犯行間具有連續犯之裁判上一罪關係，
    應為聲請簡易判決處刑效力所及，本院自應併予審究。爰審
    酌被告前經觀察勒戒後，仍未能杜絕毒品之誘惑，而再次施
    用第2 級毒品，顯見其無戒絕之決心，惟犯後坦承犯行，態
    度尚稱良好等一切情狀，量處如主文所示之刑，並諭知易科
    罰金之折算標準，以示懲儆。
三、扣案之安非他命1 包（淨重0.2 公克），係第2 級毒品，及
    扣案內含安非他命殘渣之吸食器1 組，因吸食器內安非他命
    殘渣量微，無法分別秤重，顯與第2 級毒品安非他命無法析
    離而個別諭知宣告沒收，故不問屬於犯人與否，應依毒品危
    害防制條例第18條第1 項前段之規定，均諭知沒收銷燬。另
    扣案之玻璃球吸食器1 個，係被告所有，且供其施用第2 級
    毒品安非他命所用之物，業據被告供明在卷，應依刑法第38
    條第1 項第2 款規定宣告沒收。
據上論斷，應依刑事訴訟法第452 條、第273 條之1 第1 項、第
299 條第1 項前段，毒品危害防制條例第10條第2 項、第18條第
1 項前段，刑法第11條、第56條、第38條第1 項第2 款，罰金罰
鍰提高標準條例第2 條，判決如主文。
本案經檢察官呂永魁到庭執行職務。
中    華    民    國    95    年    5     月    18    日
                  刑事第四庭法  官    許碧惠
以上正本證明與原本無異。
如不服本判決，應於判決送達後10日內，向本院提出上訴狀。
                            書記官    徐仁豐
中    華    民    國    95    年    5     月    18    日
附錄本判決論罪科刑依據之法條：
毒品危害防制條例第10條第2項：
施用第二級毒品者，處3年以下有期徒刑。


司法院資訊處製作；財團法人民間司法改革基金會備份。
